【裁判字號】    97,消債更,987
【裁判日期】    980629
【裁判案由】    更生事件
【裁判全文】
臺灣士林地方法院民事裁定           97年度消債更字第987號
債  務  人  甲○○
上列債務人聲請更生事件，本院裁定如下：
    主  文
債務人甲○○自中華民國98年7月1日17時起開始更生程序。
命司法事務官進行本件更生程序。
    理  由
一、按債務人不能清償債務或有不能清償之虞，且無擔保或無優
    先權之債務總額未逾新臺幣（下同）1200萬元者，於法院裁
    定開始清算程序或宣告破產前，得向法院聲請更生，觀諸消
    費者債務清理條例第3 條、第42條第1 項規定自明。次按，
    法院開始更生程序之裁定，應載明其年、月、日、時，並即
    時發生效力。法院開始更生或清算程序後，得命司法事務官
    進行更生或清算程序，必要時得選任律師、會計師或其他適
    當之自然人或法人一人為監督人或管理人，復為同條例第45
    條第1 項、第16條所明定。
二、聲請意旨略以：伊於民國97年3 月31日非自願性離職，而有
    不能清償債務情事，前已提出債權人清冊，以書面向最大債
    權金融機構之台新國際商業銀行（下稱台新銀行）請求協商
    ，惟協商不成立。又伊無擔保或無優先權之債務總額未逾12
    00萬元，復未經法院裁定開始清算程序或宣告破產，爰向本
    院聲請更生等語。
三、經查，債務人所主張之上開事實，業據提出與最大債權金融
    機構之前置協商不成立通知書（見本院卷第27頁），財團法
    人金融聯合徵信中心當事人綜合信用報告之協商前置專用債
    權人清冊（見本院卷第16至22頁），債務人95、96年度綜合
    所得稅各類所得資料清單（見本院卷第35至36頁），財產歸
    屬資料清單（見本院卷第23頁），全戶戶籍謄本（見本院卷
    第25頁），房貸轉帳證明（見本院卷第28頁），薪資轉帳存
    摺內頁影本（見本院卷第29至第33頁），醫療單據證明影本
    （見本院卷第42至第44頁），不動產登記謄本（見本院卷第
    154 至第156 頁），勞工保險被保險人投保資料表（見本院
    卷第38至第39頁）等為證，核閱屬實。次查，債務人於財產
    及收入狀況說明書中所列每月生活必要支出金額3 萬3176元
    ，債務人於97年3 月非自願性離職，於同年6 月覓得新職，
    期間確有不足支應生活必要費用及清償債務情形，債務人主
    張有不能清償債務之虞情事，堪認為真實。此外，債務人復
    查無消費者債務清理條例第6 條第3 項、第8 條或第46條各
    款所定駁回更生聲請之事由存在，則債務人聲請更生，應屬
    有據。揆諸首開說明，應予開始更生程序，並命司法事務官
    進行本件更生程序，爰裁定如主文。
中    華    民    國    98    年    6     月    29    日
                  民事第三庭  法      官  鍾任賜
上為正本係照原本作成。
本件不得抗告。
中    華    民    國    98    年    6     月    29    日
                              書  記  官  朱亮彰


司法院資訊處製作；財團法人民間司法改革基金會備份。
